臺灣彰化地方法院刑事判決　　　　　　　94年度易字第1207號
公　訴　人　臺灣彰化地方法院檢察署檢察官
被　　　告　辛○○
　　　　　　　　　　（另案於臺灣雲林第二監獄執行中）
上列被告因竊盜案件，經檢察官提起公訴（94年度偵字第6338號
），被告於本院準備程序中，就被訴事實為有罪之陳述，經本院
合議庭裁定改依簡式審判程序審理，判決如下：
    主  文
辛○○共同連續竊盜，累犯，處有期徒刑伍月，如易科罰金，以
參佰元折算壹日。
    事  實
一、辛○○前於民國90年8月25日，因施用第1、2級毒品案件，
    經本院以90年度訴字第903號分別判處有期徒刑11月、6月，
    並定應執行刑為有期徒刑1年3月確定，入監執行後，於92年
    11月28日假釋出監，93年2月8日縮刑期滿未撤銷假釋而視為
    執行完畢。詎其仍不知悔改，因缺款花用，經黃文峰提議後
    ，竟與許雅理（另由檢察官移請臺灣高等法院台中分院併案
    審理中）、黃文峰（因為前案確定判決之既判力所及，業經
    檢察官為不起訴處分）共同基於意圖為自己不法所有之概括
    犯意聯絡，於附表所示之時間，由辛○○駕駛承租而來車牌
    號碼不詳之自小客車，搭載黃文峰、許雅理至附表所示之廟
    宇，到達後，黃文峰、許雅理持渠等自製之工具雙面膠黏片
    （利用2面磁性電話卡外層再纏繞雙面膠並綁上細繩）下車
    進入各該廟宇，以釣魚之手法，將前揭自製之雙面膠黏片放
    入各該寺廟之香油箱投幣口，黏取箱內香油錢，辛○○則駕
    駛租來之上開自小客車於附近等候，而共同以上開方式連續
    多次行竊得手，所竊得之現金均供渠等購買毒品或加油使用
    。嗣經警循線查獲上情。
二、案經彰化縣警察局鹿港分局報請臺灣彰化地方法院檢察署檢
    察官偵查起訴。
    理  由
一、上開事實，業據被告辛○○於本院審理時坦承不諱，核與同
    案共犯黃文峰、許雅理於警詢中之供述或偵查中之證述大致
    相符，而如附表所示之寺廟，確曾遭人以釣魚手法行竊寺廟
    香油箱內現金乙情，並經證人即附表所示寺廟主任委員或管
    理人員丙○○、甲○○、丁○○、癸○○、壬○○、己○○
    、庚○○、乙○○○、戊○○等於警詢中證述無誤，復有共
    犯黃文峰現場指認照片18幀等附卷可稽，本件事證明確，被
    告犯行堪以認定。
二、按刑法分則或刑法特別法中規定之結夥2人或3人以上之犯罪
    ，應以在場共同實施或在場參與分擔實施犯罪之人為限，不
    包括同謀共同正犯在內，最高法院76年度台上字第7210 號
    著有判例足資參照。查本件被告辛○○，雖與同案共犯黃文
    峰、許雅理等共同謀議竊盜，然其並未在場參與或分擔犯罪
    之實施，亦非於行竊當時在場把風，其僅於行竊前後駕車負
    責接應，此據共犯黃文峰於偵查中敘明（參見偵查卷第99頁
    ，94年9月7日之訊問筆錄），參諸前揭判例意旨，則被告辛
    ○○所為，應僅係犯刑法第320條第1項之普通竊盜罪（原起
    訴書認係犯刑法第321條第1項第4款之加重竊盜罪，尚有未
    洽，惟業經檢察官於蒞庭論告時當庭更正如上）。被告與同
    案共犯黃文峰、許雅理間，有犯意之聯絡，均為共同正犯。
    被告先後多次犯行，時間緊接，顯係基於概括之犯意，觸犯
    構成要件相同之罪名，應依連續犯論以一罪，並加重其刑。
    又查被告前於90年8月25日，因施用第1、2級毒品案件，經
    本院以90年度訴字第903號分別判處有期徒刑11月、6月，並
    定應執行刑為有期徒刑1年3月確定，入監執行後，於92年11
    月28日假釋出監，93年2月8日縮刑期滿未撤銷假釋而視為執
    行完畢，此有臺灣彰化地方法院檢察署刑案資料查註紀錄表
    及臺灣高等法院被告前案紀錄表等附卷可參，其受此有期徒
    刑執行完畢後，5年以內再犯有期徒刑以上之罪，應依累犯
    規定遞加重其刑。爰審酌被告年輕力壯，不事生產，妄圖不
    勞而獲，以滿足其毒癮，暨考量其品行、犯罪之動機、目的
    、手段、所行竊財物之數額暨其犯後尚知坦承犯行等一切情
    狀，量處如所示之刑，並諭知易科罰金之折算標準，以資儆
    懲。至同案共犯用以行竊之工具雙面膠黏片，因未扣案，且
    無證據證明現仍存在，為免執行之困難，爰不併為沒收之宣
    告，附此敘明。
據上論斷，應依刑事訴訟法第273條之1第1項、第299條第1項前
段，刑法第28條、第56條、第320條第1項、第47條、第41條第1
項前段，罰金罰鍰提高標準條例第1條前段、第2條，判決如主文
。
本案經檢察官田德煙到庭執行職務。
中　　華　　民　　國　　94　　年　　11　　月　　8 　　日
                  刑事第二庭          法  官  王義閔
以上正本證明與原本無異。
如不服本判決，應於判決送達後10日內，向本院提出上訴狀（須
附繕本）。
告訴人或被害人對於判決如有不服具備理由請求檢察官上訴者，
其上訴期間之計算係以檢察官收受判決正本之日期為準。
中　　華　　民　　國　　94　　年　　11　　月　　8 　　日
                                      書記官  詹國立
附表：
┌──┬────┬───────┬───┬───┬───┐
│編號│犯罪時間│犯　罪　地　點│共犯  │失竊廟│失竊金│
│　　│　　　　│　　　　　　　│  　　│宇及管│額（新│
│　　│　　　　│　　　　　　　│　　　│理者　│台幣）│
├──┼────┼───────┼───┼───┼───┤
│1　 │94年4 月│彰化縣鹿港鎮中│許雅理│鎮安宮│200元 │
│　　│7 日9 時│山路55號      │、黃文│丙○○│　　　│
│　　│至14時許│　　　　　　　│峰　　│      │　　　│
├──┼────┼───────┼───┼───┼───┤
│2　 │94年4 月│彰化縣鹿港鎮復│同上　│富美宮│200元 │
│　　│7 日9 時│興路548號   　│　　　│甲○○│   　 │
│　　│至14時許│　            │　　　│  　　│　　　│
├──┼────┼───────┼───┼───┼───┤
│3　 │94年4 月│彰化縣鹿港鎮復│同上　│福靈宮│100元 │
│　　│7 日9 時│興路465號     │　　　│丁○○│　　　│
│　　│至14時許│              │　　　│  　　│　　　│
├──┼────┼───────┼───┼───┼───┤
│4　 │94年4 段│彰化縣鹿港鎮金│同上　│金門館│100元 │
│　　│7 日9 時│門街54號      │　　　│癸○○│　　　│
│　　│至14時許│　　　　　　　│　　　│    　│　　　│
├──┼────┼───────┼───┼───┼───┤
│5　 │94年4 月│彰化縣鹿港鎮德│同上　│鳳山寺│300元 │
│　　│7 日9 時│興街26號      │　　　│壬○○│　　　│
│　　│至14時許│       　　　 │　　　│  　　│　　　│
├──┼────┼───────┼───┼───┼───┤
│6   │94年4 月│彰化縣鹿港鎮景│同上  │景靈宮│400元 │
│    │7 日9 時│福里景福巷119 │      │己○○│      │
│    │至14時許│號            │      │      │      │
├──┼────┼───────┼───┼───┼───┤
│7   │94年4 月│彰化縣福興鄉中│同上  │太興宮│100元 │
│    │7 日9 時│正路124號旁   │      │庚○○│      │
│    │至14 時 │              │      │      │      │
│    │許      │              │      │      │      │
├──┼────┼───────┼───┼───┼───┤
│8   │94年4 月│彰化縣福興鄉彰│同上  │慈母宮│300元 │
│    │7 日9 時│鹿路4段121巷20│      │李吳隨│      │
│    │至14時許│號            │      │珠    │      │
├──┼────┼───────┼───┼───┼───┤
│9   │94年4 月│彰化縣秀水鄉民│同上  │清龍岩│800元 │
│    │7 日9 時│意街64號      │      │戊○○│      │
│    │至14時許│              │      │      │      │
└──┴────┴───────┴───┴───┴───┘
中華民國刑法第320條
(普通竊盜罪、竊佔罪)
意圖為自己或第三人不法之所有，而竊取他人之動產者，為竊盜
罪，處 5 年以下有期徒刑、拘役或 500 元以下罰金。
意圖為自己或第三人不法之利益，而竊佔他人之不動產者，依前
項之規定處斷。
前二項之未遂犯罰之。
